# 关于使用专项资金购买存货如何核算的问题

提问人：feinon 时间：2019-01-02 20:13:22
陈版您好，
我公司的一个项目申请到一笔专项资金，目前我公司使用这笔专项资金购买了一批用于该项目的存货，我仔细研究了《企业会计准则第 16 号—政府补助》，里面只介绍了专项资金用于购买固定资产、在建工程等长期资产的处理方式，并没有介绍用于购买存货等短期资产如何处理。我想问的是如果使用专项资金购买了存货，是应该在购买的时候就将购买价款计入其他收益，还是领用存货形成费用的时候才应该计入其他收益呢？
我理解的还是应该领用的时候再转其他收益呢，不知道对不对，还请陈版指教一下，谢谢！
购买时：
借：存货
贷：银行存款
领用时：
借：销售费用
贷：存货
借：专项应付款
贷：其他收益

回答人：chenyiwei
你的理解基本合理，应该领用的时候再转其他收益。
但是，如果该存货仅可用于该特定研发项目，且预计在该存货被该研发项目领用时，该研发项目很可能尚未进入资本化阶段的，则建议参照《讲解2010 》中关于“采购用于广告营销活动的特定产品”的规定，在取得存货时直接费用化处理。

提问人：feinon 时间：2019-05-09 18:02:16
陈版，我们的项目并不是研发项目，就是一个文化推广项目，中间我公司会购入很多的存货用于这个项目的推广，当然也会有收益。
我想问的是存货是否属于与资产相关的政府补助呢？购买存货的时候是否需要计入递延收益呢？
准则上说的是 “与资产相关的政府补助，是指企业取得的、用于购建或以其他方式形成长期资产的政府补助。”，但是存货并非长期资产，应该不属于与资产相关的政府补助，不知道我的理解是否正确？

回答人：chenyiwei
理论上属于与收益相关的补助，计入其他收益的时点为相关支出予以费用化的时间。